【裁判字號】    92,重訴,367
【裁判日期】    920930
【裁判案由】    返還消費借貸款
【裁判全文】
臺灣板橋地方法院民事判決  九十二年度重訴字第三六七號
    原      告    台灣銀行股份有限公司
    法定代理人    乙○○
    訴訟代理人    丙○○
                  丁○○
    複  代理人    甲○○
    被      告    瑩鐸有限公司
?
    兼      右    庚○○
    法定代理人
    被      告    己○○      .
                  戊○○      .
                              .
右當事人間請求返還消費借貸款事件，於民國九十二年九月十七日言詞辯論終結，本
院判決如左：
    主      文
被告應連帶給付原告新臺幣陸佰肆拾萬零壹仟陸佰柒拾元及如附表編號所示之利息暨
違約金。
訴訟費用由被告連帶負擔。
本判決於原告以新臺幣貳佰貳拾萬元為被告供擔保後，得假執行。
    事      實
甲、原告方面：
一、聲明：除假執行擔保金額外，如主文所示。
二、陳述：
    (一)緣被告瑩鐸有限公司（下稱瑩鐸公司）於民國八十九年十二月二十九日邀同其
      餘被告為連帶保證人，向原告借款四百萬元，約定借款期限自八十九年十二月
      二十九日起至九十四年十二月二十九日止，以每月為一期，分六十期依年金法
      按月攤還本金及利息，借款利息依原告基本放款利率加碼年息百分之零點五計
      算，如原告調整基本放款利率時，前開借款利率亦隨同調整，如一期未依約履
      行，全部債務均視為已屆清償期，且除仍按前揭利率計息外，其逾期在六個月
      以內者，另按前揭利率百分之十，逾期在六個月以上者，其超逾六個月部分，
      另按前揭利率百分之二十計付違約金。詎被告瑩鐸公司於借款後僅清償本息至
      九十一年六月二十八日止，迄今尚欠本金二百九十四萬六千一百五十元及如附
      表編號壹所示之利息暨違約金。
    (二)另被告瑩鐸公司於九十一年一月十日邀同其餘被告為連帶保證人，向原告借款
      二百萬元，約定循環動用期限自九十一年一月十日起至九十二年一月十日止，
      於借款期限內由被告於所訂額度內出具撥款通知書以憑撥款，每筆借用期限最
      長不得超過一百八十日，被告瑩鐸公司應在前開期限內償還。本筆借款利息每
      月付息一次，其利息係按訂約時中華郵政股份有限公司（原銜郵政儲金匯業局
      ，下稱中華郵政公司）所定二前期定期儲蓄存款機動利率另加碼年息百分之一
      點六五計算，如一期未依約履行，所有債務均視為已屆清償期，除仍按原約定
      利率計息外，其逾期在六個月以內者，另按原約定利率百分之十，其逾期在六
      個月以上者，其超逾六個月部分，另按原約定利率百分之二十計付違約金。惟
      被告瑩鐸公司借得本筆借款後，僅清償利息至九十一年六月九日止，本金則全
      未清償，原告自得請求被告連帶給付如附表編號貳、所示之本金及利息暨違
      約金。
    (三)嗣被告瑩鐸公司於九十一年一月十日為向國內採購物資需要，邀同其餘被告為
      連帶保證人，委請原告自九十一年一月十日起至九十二年一月十日止，在三百
      萬元之額度內循環開發國內信用狀，並在各信用狀有效期限內，就信用狀受益
      人簽發之即期匯票申請墊款兌付，並簽立國內購料融資約定書。被告瑩鐸公司
      申請開發信用狀，其每筆信用狀項下之即期匯票墊款期限，自統一發票之發票
      日起算最長不得超過一百八十日，上開墊款利息按撥墊日原告基本放款利率加
      碼年息後以百分之七點四七五計算，墊款利息於歸還墊款本金時給付，遲延履
      行時除按各該筆墊款利率給付遲延利息外，其逾期在六個月以內者，另按原約
      定利率百分之十，其逾期在六個月以上者，其超逾六個月部分，另按原約定利
      率百分之二十計付違約金，被告瑩鐸公司並分別於九十一年一月三十日及同年
      二月八日、三月五日、三月七日、四月三日、五月二十七日，分別委託原告墊
      付即期匯票款七十五萬九千七百八十元、二十九萬三千四百二十二元、三十一
      萬三千二百六十七元、四十九萬八千九百六十元、三十二萬六千零二十五元、
      三十八萬二千七百二十五元。詎被告瑩鐸公司僅清償至九十一年九月二十四日
      止之利息，且本筆借款已屆清償期，被告迄今尚欠本金一百四十五萬四千零十
      七元及如附表編號肆所示之利息暨違約金，原告自得依消費借貸及連帶保證之
      法律關係，請求被告連帶清償。
三、證據：提出放款借據影本二件、票據信用資料查覆單一件、放款明細登錄卡影本
    四件、國內購料融資約定書影本一件。
乙、被告方面：
壹、被告瑩鐸公司、己○○、庚○○部分：
    被告瑩鐸公司、己○○、庚○○未於言詞辯論期日到場，亦未提出書狀作何聲明
    或陳述。
貳、被告戊○○部分：
一、聲明：原告之訴駁回。
二、陳述：
    伊確實有簽連帶保證契約，惟瑩鐸公司法定代理人及另一位連帶保證人未到庭，
    伊無力清償系爭債務。
    理      由
一、本件被告瑩鐸公司、己○○、庚○○經合法通知，未於言詞辯論期日到場，核無
    民事訴訟法第三百八十六條所列各款情形，爰依原告之聲請，由其一造辯論而為
    判決。
二、原告主張：(一)被告瑩鐸公司於八十九年十二月二十九日邀同其餘被告為連帶保證
    人，向原告借款四百萬元，約定借款期限自八十九年十二月二十九日起至九十四
    年十二月二十九日止，以每月為一期，分六十期依年金法按月攤還本金及利息，
    借款利息依原告基本放款利率加碼年息百分之零點五計算，如原告調整基本放款
    利率時，前開借款利率亦隨同調整，如一期未依約履行，全部債務均視為已屆清
    償期，且除仍按前揭利率計息外，其逾期在六個月以內者，另按前揭利率百分之
    十，逾期在六個月以上者，其超逾六個月部分，另按前揭利率百分之二十計付違
    約金。詎被告瑩鐸公司於借款後僅清償本息至九十一年六月二十八日止，迄今尚
    欠本金二百九十四萬六千一百五十元及如附表編號壹所示之利息暨違約金。(二)另
    被告瑩鐸公司於九十一年一月十日邀同其餘被告為連帶保證人，向原告借款二百
    萬元，約定循環動用期限自九十一年一月十日起至九十二年一月十日止，於借款
    期限內由被告於所訂額度內出具撥款通知書以憑撥款，每筆借用期限最長不得超
    過一百八十日，被告瑩鐸公司應在前開期限內償還。本筆借款利息每月付息一次
    ，其利息係按訂約時中華郵政公司所定二前期定期儲蓄存款機動利率另加碼年息
    百分之一點六五計算，如一期未依約履行，所有債務均視為已屆清償期，除仍按
    原約定利率計息外，其逾期在六個月以內者，另按原約定利率百分之十，其逾期
    在六個月以上者，其超逾六個月部分，另按原約定利率百分之二十計付違約金，
    惟被告瑩鐸公司借得本筆借款後，僅清償利息至九十一年六月九日止，本金二百
    萬元則全未清償。(三)嗣被告瑩鐸公司於九十一年一月十日為向國內採購物資需要
    ，邀同其餘被告為連帶保證人，委請原告自九十一年一月十日起至九十二年一月
    十日止，在三百萬元之額度內循環開發國內信用狀，並在各信用狀有效期限內，
    就信用狀受益人簽發之即期匯票申請墊款兌付，並簽立國內購料融資約定書。被
    告瑩鐸公司申請開發信用狀，其每筆信用狀項下之即期匯票墊款期限，自統一發
    票之發票日起算最長不得超過一百八十日，上開墊款利息按撥墊日原告基本放款
    利率加碼年息後以百分之七點四七五計算，墊款利息於歸還墊款本金時給付，遲
    延履行時除按各該筆墊款利率給付遲延利息外，其逾期在六個月以內者，另按原
    約定利率百分之十，其逾期在六個月以上者，其超逾六個月部分，另按原約定利
    率百分之二十計付違約金，被告瑩鐸公司並分別於九十一年一月三十日及同年二
    月八日、三月五日、三月七日、四月三日、五月二十七日，分別委託原告墊付即
    期匯票款七十五萬九千七百八十元、二十九萬三千四百二十二元、三十一萬三千
    二百六十七元、四十九萬八千九百六十元、三十二萬六千零二十五元、三十八萬
    二千七百二十五元。詎被告瑩鐸公司僅清償至九十一年九月二十四日止之利息，
    且本筆借款已屆清償期，被告迄今尚欠本金一百四十五萬四千零十七元及如附表
    編號肆所示之利息暨違約金之事實，已據其提出與所述相符之放款借據影本二件
    、票據信用資料查覆單一件、放款明細登錄卡影本四件、國內購料融資約定書影
    本一件為證。被告瑩鐸公司、己○○、庚○○於相當時期，經合法通知，未於言
    詞辯論期日到場，復未提出任何書狀爭執或否認原告之主張，應視同自認原告之
    主張，堪認原告主張之事實為真實。
三、另被告戊○○固自認擔任如附表編號所示借款契約之連帶保證人，惟以其無力清
    償等語，資為抗辯，經查被告戊○○既自認其簽訂系爭如附表編號壹所示之借款
    契約而擔任該借款之連帶保證人，自應對原告負連帶清償責任，其抗辯無力清償
    等語，洵無足採。
四、從而，原告依據消費借貸及連帶保證之法律關係，請求被告連帶清償如主文所示
    之金額及如附表所示之利息暨違約金，為有理由，應予准許。又原告陳明願供擔
    保，請准宣告假執行，經核於法尚無不合，爰酌定相當之擔保金額准許之。
五、結論：本件原告之訴為有理由，依民事訴訟法第三百八十五條第一項前段、第七
    十八條、第八十五第二項、第三百九十條第二項，判決如主文。
中      華      民      國    九十二    年      九      月     三十     日
                                臺灣板橋地方法院民事第一庭
~B法      官  周舒雁
右為正本係照原本作成
如對本判決上訴，須於判決送達後廿日內向本院提出上訴狀
中      華      民      國    九十二    年      十      月      一      日
~B法院書記官  張坤校
~F0
~T40
┌──────────────────────────────────────────────────────┐
│附表：（單位：新臺幣（下同））                                                                              │
├──┬─────────┬───────┬────────┬────────────────────────┤
│    │                  │利    息    計│利            率│違    約    金    計    算    期    間    利  率│
│編號│  債  權  本  金  │              │                ├───────────┬────────────┤
│    │                  │算    期    間│（年  利  率）  │逾期六個月內按上開利率│逾期六個月以上，其超逾六│
│    │                  │              │                │百分之十              │個月部分按上開利率百分之│
│    │                  │              │                │                      │二十                    │
├──┼─────────┼───────┼────────┼───────────┼────────────┤
│ 壹 │貳佰玖拾肆萬陸仟壹│自民國九十一年│百分之七點二二五│自九十一年七月三十日起│自九十二年一月三十日起至│
│    │佰伍拾元          │六月二十九日起│                │至九十二年一月二十九日│清償日止                │
│    │                  │至清償日止    │                │止                    │                        │
├──┼─────────┼───────┼────────┼───────────┼────────────┤
│ 貳 │壹佰陸拾萬元      │自民國九十一年│百分之三點三八五│自九十一年七月十一日起│自九十二年一月十一日起至│
│    │                  │六月十日起至清│                │至九十二年一月十日止  │清償日止                │
│    │                  │償日止        │                │                      │                        │
├──┼─────────┼───────┼────────┼───────────┼────────────┤
│  │肆拾萬元          │自民國九十一年│百分之三點三八五│自九十一年七月十一日起│自九十二年一月十一日起至│
│    │                  │六月十日起至清│                │至九十二年一月十日止  │清償日止                │
│    │                  │償日止        │                │                      │                        │
├──┼─────────┼───────┼────────┼───────────┼────────────┤
│ 肆 │壹佰肆拾伍萬肆仟零│自民國九十一年│百分之七點四七五│自九十一年十月二十六日│自九十二年四月二十六日起│
│    │壹拾柒元          │九月二十五日起│                │起至九十二年四月二十五│至清償日止              │
│    │                  │至清償日止    │                │日止                  │                        │
└──┴─────────┴───────┴────────┴───────────┴────────────┘


司法院資訊處製作；財團法人民間司法改革基金會備份。
